臺灣高雄地方法院刑事判決　　　　　　100年度審易字第521號
公　訴　人　臺灣高雄地方法院檢察署檢察官
被　　　告　謝遠志
上列被告因違反毒品危害防制條例案件，經檢察官提起公訴（99
年度偵字第32895 號），嗣因被告就被訴事實為有罪陳述，經本
院告知簡式審判程序意旨並聽取公訴人及被告之意見後，裁定改
依簡式審判程序審理，判決如下：
    主  文
謝遠志持有第三級毒品純質淨重二十公克以上，累犯，處有期徒
刑陸月，如易科罰金，以新臺幣壹仟元折算壹日。扣案之第三級
毒品愷他命壹包（含包裝袋壹只，驗前淨重捌拾參點玖壹公克，
驗前總純質淨重約伍拾玖點柒壹壹公克，驗餘淨重捌拾參點捌捌
公克），沒收。
    事  實
一、謝遠志前於民國95年間因詐欺案件，經本院以97年度審簡字
    第851 號判處有期徒刑3 月，減為有期徒刑1 月15日確定，
    於97年10月15日易科罰金執行完畢。詎其猶不知悔改，明知
    愷他命（Ketamine，俗稱K 他命）為毒品危害防制條例所列
    管之第三級毒品，不得非法持有，且持有數量達純質淨重20
    公克以上，即屬應受刑罰之行為，竟基於持有第三級毒品愷
    他命達純質淨重20公克以上之犯意，於99年8 月28日晚上11
    時許，在高雄市○○區○○路與自立路路口之「US」PUB 內
    ，向真實姓名、年籍不詳，綽號「小白」之男子，以新臺幣
    （下同）3 萬元之代價，購得第三級毒品愷他命1 包（驗前
    淨重83.91 公克，驗前總純質淨重約59.711公克，驗餘淨重
    83.88 公克），而非法持有之。嗣於同年8 月29日下午5 時
    20分許，謝遠志駕駛租用之車號1129-UU 號自用小客車，在
    高雄市○○區○○路與富農路路口違規停車，為警盤查，發
    現其褲子右邊口袋有可疑突出物，經其主動自口袋內取出上
    開愷他命1 包交予警方查扣，並坦承持有第三級毒品之犯行
    ，而願接受裁判。
二、案經高雄市政府警察局保安大隊移送臺灣高雄地方法院檢察
    署檢察官偵查起訴。
    理  由
一、本件被告謝遠志所犯係死刑、無期徒刑、最輕本刑為3 年以
    上有期徒刑以外之罪，其於準備程序中就被訴事實為有罪之
    陳述，經本院告知簡式審判程序之旨，並聽取公訴人及被告
    意見後，裁定進行簡式審判程序，合先敘明。
二、上揭犯罪事實業據被告坦承不諱，而被告為警查扣之白色粉
    末1 包，經送往高雄市立凱旋醫院鑑驗結果，確實含有第三
    級毒品愷他命之成分，驗前淨重83.91 公克，純度約71.16%
    ，驗前總純質淨重約59.711公克，驗餘淨重83.88 公克，有
    該醫院100 年1 月8 日高市凱醫驗字第14371 號濫用藥物成
    品檢驗鑑定書1 份附卷可憑（見偵卷第20頁），足見被告之
    任意性自白與事實相符，得為認定被告犯罪之依據。是以，
    被告上開持有第三級毒品純質淨重二十公克以上之犯行，堪
    以認定。
三、核被告所為，係犯毒品危害防制條例第11條第5 項之持有第
    三級毒品純質淨重20公克以上罪。被告有如事實欄所載，受
    有期徒刑執行完畢之事實，有上開臺灣高等法院被告前案紀
    錄表在卷可參，其受徒刑之執行完畢，5 年內故意再犯本件
    有期徒刑以上之罪，為累犯，應依刑法第47條第1 項規定，
    加重其刑。又被告於警方未發覺其持有愷他命之犯罪事實前
    ，主動交付上開愷他命1 包予警方查扣，並坦承持有第三級
    毒品犯行，而願接受裁判之事實，有警詢筆錄及高雄市政府
    警察局保安大隊解送人犯報告書各1 份在卷可餐（見警卷第
    2 頁、偵卷第1 頁），堪認符合自首之要件，爰依刑法第62
    條前段規定，減輕其刑，並依法先加後減之。爰審酌被告明
    知國家對於查緝毒品之禁令，猶非法持有第三級毒品，且其
    持有之愷他命純質淨重達59.711公克，數量甚多，若流通在
    外，不僅戕害國民身心健康，對國家、社會治安亦有潛在之
    危險及影響，行為實有不該，惟念及被告於本院審理時尚能
    坦承犯行，態度尚可，並考量本件犯罪情節、被告之犯罪動
    機、目的、所生危害，及其自稱家庭經濟狀況勉持、高職畢
    業、現為販賣面膜業務，月薪2 、3 萬元等一切情狀（見本
    院卷第21頁、警卷第1 頁調查筆錄受詢問人欄），量處如主
    文所示之刑，併諭知易科罰金之折算標準，以資懲儆。
四、又愷他命依毒品危害防制條例第2 條規定，為公告管制之第
    三級毒品，且依同條例第11條之1 規定，不得擅自持有，雖
    同條例第18條第1 項前段規定僅將查獲之第一、二級毒品不
    問屬犯人與否沒收銷燬之，而排除第三、四級毒品，然第三
    、四級毒品，依公告管制且無正當理由不得擅自持有之規定
    觀之，仍不失為違禁物之屬性（最高法院92年度台非字第13
    8 號判決亦同此意旨），既未納入上開特別沒收之列，自應
    依刑法第38條第1 項第1 款之規定沒收之。是依上開說明，
    扣案愷他命1 包（含沾有微量愷他命而無法析離之包裝袋1
    只，驗前淨重83.91 公克，驗前總純質淨重約59.711公克，
    驗餘淨重83.88 公克），應依刑法第38條第1 項第1 款規定
    宣告沒收；至愷他命鑑驗耗用之部分，既滅失而不存在，亦
    毋庸為沒收之諭知，附此敘明。
據上論斷，應依刑事訴訟法第299 條第1 項前段、第273 條之1
第1 項，毒品危害防制條例第11條第5 項，刑法第11條前段、第
47條第1 項前段、第62條前段、第41條第1 項前段、第38條第1
項第1 款，判決如主文。
本案經檢察官王兆琳到庭執行職務。
中    華    民    國    100   年    4     月    12    日
                      刑事第十庭      法  官  周佳佩
以上正本證明與原本無異。
如不服本判決應於收受判決後10日內向本院提出上訴書狀，並應
敘述具體理由。其未敘述上訴理由者，應於上訴期間屆滿後20日
內向本院補提理由書（均須按他造當事人之人數附繕本) 「切勿
逕送上級法院」。
中    華    民    國    100   年    4     月    12    日
                                      書記官  李承悌
附錄本案論罪科刑法條：
毒品危害防制條例第11條第5 項
持有第三級毒品純質淨重20公克以上者，處3 年以下有期徒刑，
得併科新臺幣30萬元以下罰金。